【裁判字號】    90,訴,159
【裁判日期】    900712
【裁判案由】    傷害
【裁判全文】
臺灣臺南地方法院刑事判決                            九十年度訴字第一五九號
    公  訴  人  臺灣台南地方法院檢察署檢察官
    被      告  乙○○
    指定辯護人  本院公設辯護人甲○○
右列被告因傷害案件，經檢察官提起公訴 (八十九年度偵字第一一九四六號)，本院
判決如左：
    主  文
本件公訴不受理。
    理  由
一、公訴意旨略以：被告乙○○曾為告訴人丁○○○之雇主，被害人丙○○為告訴人
    之夫，因此時常質疑被告與告訴人間有不正常之交往。被害人於民國八十九年九
    月十六日晚上二十三時在外處飲酒後返回家中，又因前開疑慮與告訴人發生爭執
    ，並邀告訴人前往被告位在台南縣麻豆鎮南勢里一鄰關帝廟二號住處，欲當面與
    被告對質解疑，告訴人迫於無奈遂坐上被害人機車一同前往被告前開住處。但途
    中被害人於機車上又與告訴人發生激烈爭吵，被害人遂先將告訴人趕下機車，自
    行騎車往被告住處方向前去。告訴人惟恐被害人與被告發生激烈爭吵，乃步行前
    往被告住處。被害人到達被告住處後隨即猛按喇叭，被告出門欲加制止，被害人
    質問被告何以不接電話？及為何與告訴人發生有曖昧之情？被告見被害人已有醉
    意乃不欲理會逕自步行離去。惟被害人趨前拉扯被告手臂，被告為防衛被害人此
    一不法侵害，遂基於防衛自己人身自由權利之意思，而與被害人發生激烈拉扯，
    被告不僅大力擺盪手臂以圖擺脫被害人之糾纏，更因被害人持續趨前拉扯，被告
    乃基於傷害之故意，以雙手用力推向被害人前胸，因用力過猛造成被害人順勢往
    後直挺仰倒，後腦撞擊道路而陷於昏迷。告訴人因不放心被害人，於當晚二十三
    時五十分許，隨後步行到被告住處前時，驚見被害人整個人仰倒路上陷於昏迷，
    趕緊過去攙扶照顧。被告見狀乃商請鄰居陳瑞林幫忙將被害人送往醫院之際，被
    害人忽然清醒又要找被告理論而再度發生拉扯，但被告不加理睬而逕自離去，被
    害人旋因體力不支而坐臥牆邊開始嘔吐，約十餘分鐘後，被告折回現場發現被害
    人傷勢嚴重，再商請鄰居郭嘉樟迅將被害人載往麻豆新樓醫院急救，但因需進行
    腦部手術故又轉往財團法人奇美醫院進行開腦手術，然因被害人腦部受創嚴重，
    致受有意識能力回復困難之重傷害，因認被告涉有刑法第二百七十七條第二項傷
    害致重傷之罪嫌等語。
二、按告訴乃論之罪，告訴人於第一審辯論終結前得撤回其告訴，又告訴經撤回者，
    應諭知不受理之判決，刑事訴訟法第二百三十八條第一項、第三百零三條第三款
    分別定有明文。
三、查本件告訴人告訴被告傷害案件，起訴書雖認係觸犯刑法第二百七十七條第二項
    之傷害致重傷罪，惟被害人現已恢復意識，可辨別日常生活之人、事、物，日常
    生活亦可自理等情，有財團法人台灣基督長老教會新樓醫院麻豆分院於九十年五
    月四日以新樓麻歷字第九０一二九號回函一份在卷可稽，另參諸被害人於本院調
    查時，亦親自到庭應訊，且自承生活可以自理等語（參見本院九十年五月十七日
    訊問筆錄），是堪認被害人並未受有無法回復之重傷害，是被告所為應祇成立刑
    法第二百七十七條第一項之傷害罪，檢察官認為被告係犯刑法第二百七十七條第
    二項之傷害致重傷罪，尚有未洽，惟查傷害罪，依同法第二百八十七條前段規定
    ，須告訴乃論，茲既據告訴人於訴訟繫屬中撤回告訴，有本院九十年五月十七日
    訊問筆錄附卷可稽。依照首開說明，本件爰不經言詞辯論，逕為諭知不受理之判
    決。
據上論斷，應依刑事訴訟法第三百零三條第三款、第三百零七條判決如主文。
中      華      民      國    九十      年      七      月     十二     日
                                      臺灣臺南地方法院刑事第五庭
                                          法  官    卓  穎  毓
右正本證明與原本無異
如不服本判決，應於送達後十日內，向本院提出上訴狀
                                          書記官    黃  子  起
中      華      民      國    九十      年      七      月     十三     日


司法院資訊處製作；財團法人民間司法改革基金會備份。
